awwavu
awwagalYu
awwavannu
awwagalYannu
awwaxiMxa
awwagalYiMxa
awwakkeV
awwagalYigeV
awwaxiMxa
awwagalYiMxa
awwaxa
awwagalYa
awwaxalli
awwagalYalli
awwave
awwagalYe
awwakkoskara
awwagalYigoskara
awwakkoskara
awwagalYigoskara
awwakkAgi
awwagalYigAgi
awwakkAgi
awwagalYigAgi
awwakkosuga
awwagalYigosuga
awwakkosuga
awwagalYigosuga
awwakkiMwa
awwagalYigiMwa
awwaxaMweV
awwagalYaMweV
awwaxaMwa
awwagalYaMwa
awwaxaMwaha
awwagalYaMwaha
awwaxoVdaneV
awwagalYoVdaneV
awwaxoVMxigeV
awwagalYoVMxigeV
awwavA
awwavU
awwavo
awwavo
awwavo
awwave
awwave
awwave
awwavannA
awwavannU
awwavanno
awwavanno
awwavanno
awwavanne
awwavanne
awwavanne
awwaxiMxalA
awwaxiMxalU
awwaxiMxalo
awwaxiMxalo
awwaxiMxalo
awwaxiMxale
awwaxiMxale
awwaxiMxale
awwakkA
awwakkU
awwakko
awwakko
awwakko
awwakke
awwakke
awwakke
awwaxiMxalA
awwaxiMxalU
awwaxiMxalo
awwaxiMxalo
awwaxiMxalo
awwaxiMxale
awwaxiMxale
awwaxiMxale
awwaxalliyA
awwaxalliyU
awwaxalliyo
awwaxalliyo
awwaxalliyo
awwaxalliye
awwaxalliye
awwaxalliye
awwagalYA
awwagalYU
awwagalYo
awwagalYo
awwagalYo
awwagalYe
awwagalYe
awwagalYe
awwagalYannA
awwagalYannU
awwagalYanno
awwagalYanno
awwagalYanno
awwagalYanne
awwagalYanne
awwagalYanne
awwagalYiMxalA
awwagalYiMxalU
awwagalYiMxalo
awwagalYiMxalo
awwagalYiMxalo
awwagalYiMxale
awwagalYiMxale
awwagalYiMxale
awwagalYigA
awwagalYigU
awwagalYigo
awwagalYigo
awwagalYigo
awwagalYige
awwagalYige
awwagalYige
awwagalYiMxalA
awwagalYiMxalU
awwagalYiMxalo
awwagalYiMxalo
awwagalYiMxalo
awwagalYiMxale
awwagalYiMxale
awwagalYiMxale
awwagalYallA
awwagalYallU
awwagalYallo
awwagalYallo
awwagalYallo
awwagalYalle
awwagalYalle
awwagalYalle
awwakkoskaravA
awwakkoskaravU
awwakkoskaravo
awwakkoskaravo
awwakkoskaravo
awwakkoskarave
awwakkoskarave
awwakkoskarave
awwakkoskaravA
awwakkoskaravU
awwakkoskaravo
awwakkoskaravo
awwakkoskaravo
awwakkoskarave
awwakkoskarave
awwakkoskarave
awwakkAgiyA
awwakkAgiyU
awwakkAgiyo
awwakkAgiyo
awwakkAgiyo
awwakkAgiye
awwakkAgiye
awwakkAgiye
awwakkAgiyA
awwakkAgiyU
awwakkAgiyo
awwakkAgiyo
awwakkAgiyo
awwakkAgiye
awwakkAgiye
awwakkAgiye
awwakkosugavA
awwakkosugavU
awwakkosugavo
awwakkosugavo
awwakkosugavo
awwakkosugave
awwakkosugave
awwakkosugave
awwakkosugavA
awwakkosugavU
awwakkosugavo
awwakkosugavo
awwakkosugavo
awwakkosugave
awwakkosugave
awwakkosugave
awwakkiMwalA
awwakkiMwalU
awwakkiMwalo
awwakkiMwalo
awwakkiMwalo
awwakkiMwale
awwakkiMwale
awwakkiMwale
awwaxaMweVyA
awwaxaMweVyU
awwaxaMweVyo
awwaxaMweVyo
awwaxaMweVyo
awwaxaMweVye
awwaxaMweVye
awwaxaMweVye
awwaxoVdaneVyA
awwaxoVdaneVyU
awwaxoVdaneVyo
awwaxoVdaneVyo
awwaxoVdaneVyo
awwaxoVdaneVye
awwaxoVdaneVye
awwaxoVdaneVye
awwaxoVMxigeVyA
awwaxoVMxigeVyU
awwaxoVMxigeVyo
awwaxoVMxigeVyo
awwaxoVMxigeVyo
awwaxoVMxigeVye
awwaxoVMxigeVye
awwaxoVMxigeVye
awwagalYigoskaravA
awwagalYigoskaravU
awwagalYigoskaravo
awwagalYigoskaravo
awwagalYigoskaravo
awwagalYigoskarave
awwagalYigoskarave
awwagalYigoskarave
awwagalYigoskaravA
awwagalYigoskaravU
awwagalYigoskaravo
awwagalYigoskaravo
awwagalYigoskaravo
awwagalYigoskarave
awwagalYigoskarave
awwagalYigoskarave
awwagalYigAgiyA
awwagalYigAgiyU
awwagalYigAgiyo
awwagalYigAgiyo
awwagalYigAgiyo
awwagalYigAgiye
awwagalYigAgiye
awwagalYigAgiye
awwagalYigAgiyA
awwagalYigAgiyU
awwagalYigAgiyo
awwagalYigAgiyo
awwagalYigAgiyo
awwagalYigAgiye
awwagalYigAgiye
awwagalYigAgiye
awwagalYigosugavA
awwagalYigosugavU
awwagalYigosugavo
awwagalYigosugavo
awwagalYigosugavo
awwagalYigosugave
awwagalYigosugave
awwagalYigosugave
awwagalYigosugavA
awwagalYigosugavU
awwagalYigosugavo
awwagalYigosugavo
awwagalYigosugavo
awwagalYigosugave
awwagalYigosugave
awwagalYigosugave
awwagalYigiMwalA
awwagalYigiMwalU
awwagalYigiMwalo
awwagalYigiMwalo
awwagalYigiMwalo
awwagalYigiMwale
awwagalYigiMwale
awwagalYigiMwale
awwagalYaMweVyA
awwagalYaMweVyU
awwagalYaMweVyo
awwagalYaMweVyo
awwagalYaMweVyo
awwagalYaMweVye
awwagalYaMweVye
awwagalYaMweVye
awwagalYoVdaneVyA
awwagalYoVdaneVyU
awwagalYoVdaneVyo
awwagalYoVdaneVyo
awwagalYoVdaneVyo
awwagalYoVdaneVye
awwagalYoVdaneVye
awwagalYoVdaneVye
awwagalYoVMxigeVyA
awwagalYoVMxigeVyU
awwagalYoVMxigeVyo
awwagalYoVMxigeVyo
awwagalYoVMxigeVyo
awwagalYoVMxigeVye
awwagalYoVMxigeVye
awwagalYoVMxigeVye
